臺灣臺北地方法院刑事判決
公　訴　人　臺灣臺北地方法院檢察署檢察官
被　　　告　乙○○
上列被告因竊盜案件，經檢察官提起公訴（ 94年度偵緝字第581
號），本院判決如下：
    主  文
乙○○竊盜，累犯，處有期徒刑陸月，如易科罰金，以參佰元折
算壹日。
    事  實
一、乙○○前因竊盜案件，經臺灣高等法院臺中分院91年度上易
    字第656號刑事判決判處有期徒刑8月確定，甫於民國 92年5
    月20日縮刑期滿執行完畢，猶不知悔改，於 93年6月13日上
    午10時許，在臺北市○○區○○路110號10樓A室大藝專業活
    動工程有限公司（下稱大藝公司）倉庫，利用大藝公司負責
    人甲○○○及其子李相賢離開上址之際，帶同不知情且姓名
    年籍不詳之鎖匠進入屋內（侵入住宅部分未據告訴），竊得
    倉庫內之CD PLAY 2台、CD MIXER混音器1台、KOKA數位照相
    機1部及汽車音響1組，價值約新台幣 9萬元，隨即將該等物
    品變賣求現，並花用殆盡。嗣甲○○○返回上址發覺前揭物
    品失竊，經向大樓管理員王思文查詢並報警後，始悉上情。
二、案經甲○○○訴由臺北市政府警察局萬華分局報告臺灣臺北
    地方法院檢察署檢察官偵查起訴。
    理  由
一、訊據被告固坦承有於上開時日攜同鎖匠進入大藝公司位於成
    都路之倉庫，惟矢口否認有何竊盜犯行，辯稱：其原本與李
    相賢一同住在該倉庫內，93年5 月間與李相賢起爭執後，就
    準備要搬離上開公司倉庫，並於同年6 月初搬離。其再回公
    司是為了拿衣物、棉被、枕頭等行李。由於行李太多，遂又
    在公司待了2、3天。6月13 日上午因其外出購買物品，忘了
    攜帶鑰匙，李相賢又外出無法回來開門，於是請鎖匠來開門
    ，沒有拿公司物品云云（見本院 94年10月6日審判筆錄）。
    經查：
（一）按被告以外之人於審判外之陳述，經當事人於審判程序同
      意作為證據，法院審酌該言詞陳述作成時之情況，認為適
      當者，該審判外陳述得為證據，刑事訴訟法第159條之5第
      1 項定有明文。查被告乙○○於本院準備程序中陳明，對
      於檢察官所提證據之證據能力均無意見（見本院94年9 月
      16日準備程序筆錄），應認被告已同意以之作為證據，核
      先敘明。
（二）被害人李相賢於警詢時指述，被告曾於93年10月底打電話
      給伊，承認竊取財物並表示歸還之意（見93年度偵字第20
      464號卷第4頁）。告訴人甲○○○亦於警詢及偵查時陳稱
      ，被告曾來電請求原諒，伊要求被告返還物品即不追究，
      惟被告已將物品變賣無法返還等語（93年度偵字第 20464
      號卷第15頁、見94年度偵緝字第581號卷第24頁）。
（三）告訴人甲○○○於檢察官訊問時謂：「他（指被告）生活
      習慣不好，我們把鑰匙收回去，我們才請他搬走，沒有東
      西留下來。」（見94年度偵緝字第581號卷第24 頁）被告
      辯稱回公司拿行李及有權進入屋內，僅因外出購物忘了帶
      鑰匙等情顯與事實不符。
（四）告訴人甲○○○於警詢時陳稱，公司倉庫之門鎖、窗戶沒
      有破壞痕跡（見93年度偵字第20464號卷第17-18頁）。足
      可推認竊走物品之人應係以正常開啟門戶之方式進入倉庫
      內。被告既已於 93年6月初搬離公司，未經甲○○○或李
      相賢之同意而攜同鎖匠開啟門戶進入屋內，在無他人進入
      之情況下，隨即發生物品失竊，此情已足可推認被告之犯
      行。
（五）本案雖未有目擊證人目睹竊盜過程，然告訴人甲○○○、
      被害人李相賢及證人即目睹被告攜同鎖匠進入大樓之大樓
      管理員王思文指述歷歷，復有台北市政府警察局萬華分局
      住宅失竊案失竊財物清冊一張附卷可稽（見93年度偵字第
      2046 4號卷第24頁）。綜上諸點，被告犯行足堪認定，應
      予依法論科。
二、按刑法第321條第1項第2 款所謂毀越門扇，其「越」指逾越
    而言，如係從門走入或開鎖啟門入室，均不得謂為逾越門扇
    （最高法院77年度臺上字第1130號判決），本件被告既係攜
    同鎖匠開門入室，即不成立逾越門扇之加重竊盜罪。核被告
    所為，係犯刑法第320條第1項之竊盜罪。被告利用不知情之
    鎖匠開啟門戶以遂行其犯行，為間接正犯。被告前因刑法第
    321條第1項第2款、第3款及第4款之加重竊盜罪，經臺灣高
    等法院臺中分院91年上易字第656號刑事判決判處有期徒刑8
    月確定，於92年5月20日執行完畢，有臺灣高等法院被告前
    案記錄表在卷可按，其受有期徒刑執行完畢，5年內再犯
    本件最重本刑為有期徒刑以上之罪，為累犯，應依刑法第47
    條規定加重其刑。爰審酌被告（一）前已犯有竊盜案件，不
    思悔改，再犯本案。且犯後矢口否認犯行，毫無悔意。又因
    公共危險、恐嚇、詐欺等案通緝中，素行不佳。（二）與被
    害人李相賢同住於大藝公司，二人並非莫不相識，竟不顧李
    相賢提供學習、吃、住及零用錢之情，而竊取大藝公司財物
    。（三）雖犯後曾與李相賢通電，請求原諒並表示歸還之意
    ，惟迄今仍未有和解、賠償之具體作為等一切情狀，量處如
    主文所示之刑，並諭知易科罰金之折算標準。
據上論斷，應依刑事訴訟法第299條第1項前段，刑法第320條第1
項、第47條、第41條第1項前段，罰金罰鍰提高標準條例第1條前
段、第2條，判決如主文。
本案經檢察官李傳侯到庭執行職務。
中　　華　　民　　國　　94　　年　　10　　月　　27　　日
               　  　 刑事第六庭審判長法　官　周占春
　　　　　　　　　　　　　　　　      法  官  林孟皇
                                      法  官  趙子榮
上正本證明與原本無異。
如不服本判決，應於判決送達後10日內向本院提出上訴狀。
                                      書記官   蔡金臻
中　　華　　民　　國　　94　　年　　10　　月　　31　　日
中華民國刑法第320條
(普通竊盜罪、竊佔罪)
意圖為自己或第三人不法之所有，而竊取他人之動產者，為竊盜
罪，處 5 年以下有期徒刑、拘役或 500 元以下罰金。
意圖為自己或第三人不法之利益，而竊佔他人之不動產者，依前
項之規定處斷。
前二項之未遂犯罰之。
中華民國刑法第47條
(累犯)
受有期徒刑之執行完畢，或受無期徒刑或有期徒刑一部之執行而赦
免後，五年以內再犯有期徒刑以上之罪者，為累犯，加重本刑至二
分之一。
中華民國刑法第41條
犯最重本刑為 5 年以下有期徒刑以下之刑之罪，而受 6 個月以下
有期徒刑或拘役之宣告，因身體、教育、職業、家庭之關係或其他
正當事由，執行顯有困難者，得以1元以上3元以下折算1日，易科罰
金。但確因不執行所宣告之刑，難收矯正之效，或難以維持法秩序
者，不在此限。
併合處罰之數罪，均有前項情形，其應執行之刑逾六月者，亦同。
